Inventaris van het archief van de Directie Toezicht van het Ministerie van Sociale Zaken en Werkgelegenheid (1992) 1994 - 2001 (2003)
Nationaal Archief, Den Haag
- Taakuitvoering, B
  - Toezicht op bestuursorganen, B.4
    - College van Toezicht Sociale Verzekeringen (CTSV), B.4.4
      - Taakuitvoering, B.4.4.3
        - Stukken betreffende het beoordelen van rechtmatigheidsverklaringen en -onderzoeken, alsmede rapportages over de rechtmatigheid van het CTSV., 1995 - 2001; 302-322
          - Rechtmatigheidsonderzoek werknemers- en volksverzekeringen 1994,1995 - 1996, 302; pak
          - Rechtmatigheidsonderzoek volksverzekeringen 1995 en 1996.1996 - 1998, 303-304
            - Deel 1,1996 - 1998, 303; pak
            - Deel 2,1996 - 1998, 304; pak
          - Reviews van de rechtmatigheidsonderzoeken van werknemersverzekeringen van 1994 en 1996,1996 - 1998, 305; omslag
          - Rechtmatigheidsonderzoek werknemersverzekeringen 1996,1997 - 1998, 306; omslag
          - Rechtmatigheidsonderzoek 1996 inzake de besparingen op de AAW / WAO-uitkeringen wegens inkomsten uit WSW-dienstverbanden,1997 - 1999, 307; omslag
          - Rapport van bevindingen en conclusies verbetering en sturing rechtmatigheid,1998, 308; omslag
          - Rechtmatigheidsonderzoek 1997 LISV,1998, 309; omslag
          - Rechtmatigheidsonderzoek 1997 inzake de besparingen op de AAW/WAO-uitkeringen wegens inkomsten uit WSW-dienstverbanden,1998 - 1999, 310; omslag
          - Rechtmatigheidsrapportages volks- en werknemersverzekeringen 1997, met kamervragen,1998 - 1999, 311; pak
          - Rechtmatigheidsrapportages volks- en werknemersverzekeringen 1998,1999 - 2000, 312; pak
          - Rechtmatigheidsverklaring WSW-besparingen 1998,1999 - 2000, 313; omslag
          - Rechtmatigheidsverklaring WSW-besparingen 1997, 1998 en 1999, met nadere afrekening,1999 - 2001, 314; omslag
          - Rapport van bevindingen en conclusies verbetering en sturing rechtmatigheid (VSR) 2000,2000, 315; omslag
          - Rechtmatigheidsonderzoek Regeling Tegemoetkoming Onderhoudskosten Thuiswonende Meervoudig en Ernstig Lichamelijk Gehandicapte Kinderen 1998,2000, 316; omslag
          - Rechtmatigheidsonderzoek volks- en werknemersverzekeringen 1999,2000 - 2001, 317; pak
          - Rechtmatigheidsonderzoek volksverzekeringen 2000 en 2001, rechtmatigheidsrapportages werknemersverzekeringen 1e halfjaar 2000 en de rechtmatigheidsverklaring ZFW en AWBZ,2000 - 2001, 318; omslag
          - Rechtmatigheidsverklaring volks- en werknemersverzekeringen 1999,2000 - 2001, 319; pak
          - Rechtmatigheidsverklaringen van diverse wetten en overleggen inzake normen voor rechtmatigheid,2000 - 2001, 320; pak
          - De Sociale Verzekeringen in 2000, een rapportage waarin de onderzoeken naar recht- en doelmatigheid van de uitvoering van de werknemers- en volksverzekeringen zijn geïntegreerd,2001, 321; omslag
          - Rechtmatigheidsverklaringen WSW-besparingen 1998, 1999 en 2000, 2001, 322; omslag
        - Stukken betreffende het vaststellen van een opdracht tot uitvoering van het Project Risico-Analyse in het kader van het ontwikkelen van een risicoanalysemodel met betrekking tot het toezicht op het CTSV, alsmede het opstellen van verslagen van een tweetal werksessies inzake een risicoanalysemodel., 1996 - 1997; 323; omslag
        - Stukken betreffende het op verzoek ontvangen van een toezichtbaarheidstoets van het CTSV inzake enkele wetsvoorstellen over marktwerking en het bespreken van het Rechtmatigheidsonderzoek 1997., 1996 - 1998; 324; omslag
        - Stukken betreffende het informeren van de Tweede Kamer inzake rapporten van het CTSV., 1996 - 1999; 325-334
          - Algemeen,1996 - 1999, 325; pak
          - Stoornissen, Beperkingen en Handicaps in de Uitvoering: Over Verschillen in de Implementatie, Interpretatie en de Uitvoering van de Richtlijn Medisch Arbeidsongeschiktheidscriterium, Geïllustreerd aan de Hand van de Problematiek bij de ME,1997 - 1998, 326; pak
          - Augustusrapportages.1997 - 1999, 327-331
            - Augustusrapportage Handhaving 1998: De Stand van Zaken in de Sociale Verzekeringen en Augustusrapportage Arbeidsongeschiktheidsverzekeringen 1998: Een Overzicht van Ontwikkelingen tot Begin 1998,1997 - 1998, 327; pak
            - Augustusrapportages van 1997, 1998 en 1999; Deel 1,1998 - 1999, 328; pak
            - Augustusrapportages van 1997, 1998 en 1999; Deel 2,1998 - 1999, 329; pak
            - Augustusrapportage Arbeidsongeschiktheidsverzekeringen 1999: Een Overzicht van Ontwikkelingen Tot Begin 1999,1999, 330; pak
            - Augustusrapportages van 1997, 1998 en 1999; Deel 3,1999, 331; pak
          - Eindrapport Onderzoek Gegevensbeheer en de Tweede Vervolgrapportage Ontvlechting,1997 - 1999, 332; pak
          - Handhaving door de Sociale Verzekeringsbank: Beleid en Ervaringen vanuit de Uitvoeringspraktijk AOW,1998, 333; omslag
          - Tussen Papier en Praktijk,1998, 334; omslag
        - Stukken betreffende het voorbereiden van een informeel overleg met het CTSV inzake de toezichtinstrumenten van het CTSV, de ontwikkelingen met betrekking tot de Wet op de Arbeidsongeschiktheidsverzekeringen en aangelegenheden betreffende het toezicht bij de Wet Structuur Uitvoering Werk en Inkomen (SUWI)., 1996 - 1999; 335; omslag
        - Stukken betreffende het behandelen van rapporten van het CTSV over de uitvoeringsinstellingen., 1996 - 2003; 336-347
          - Cadans.1996 - 2001, 336-339
            - Algemeen,1996 - 1998, 336; pak
            - Over de jaren 1997 - 1999,1997 - 1999, 337; pak
            - Over het jaar 2000,2000, 338; omslag
            - Over het jaar 2001, met kamervragen,2001, 339; omslag
          - Landelijk Instituut Sociale Verzekeringen / Tijdelijk Instituut Coördinatie en Afstemming (LISV / TICA),1999 - 2001, 340; pak
          - Gemeenschappelijk Administratiekantoor,2000, 341; pak
          - Gemeenschappelijk Uitvoeringsorgaan (GUO).2000 - 2001, 342-343
            - 2000, 342; pak
            - 2001, 343; omslag
          - Sociaal Fonds Bouwnijverheid,2000 - 2001, 344; omslag
          - Sociale Verzekeringsbank,2000 - 2001, 345; omslag
          - Uitvoeringsinstelling Sociale zekerheid voor Overheid en Onderwijs (USZO),2000 - 2001, 346; pak
          - Sociale Verzekeringsbank,2000 - 2003, 347; pak
        - Stukken betreffende het geven van een standpunt aan het CTSV inzake de toepassing van de Wet op de Identificatieplicht (WID) naar aanleiding van een mededeling van het Tijdelijk Instituut voor Coördinatie en Afstemming inzake de toepassing van de WID., 1997; 348; omslag
        - Stukken betreffende het geven van een standpunt aan het CTSV inzake mededeling M 99.027 van het Landelijk Instituut Sociale Verzekeringen omtrent de toepassing van artikel 29b van de Ziektewet., 1997 - 1999; 349; pak
        - Stukken betreffende het laten uitvoeren van een toezichtbaarheidstoets door het CTSV., 1997 - 2001; 350-359
          - Algemeen.1997 - 2001, 350-352
            - 1997 - 1999, 350; pak
            - 2000, 351; pak
            - 2001, 352; pak
          - Regeling Tegemoetkoming Onderhoudskosten Thuiswonende Meervoudig of Ernstig Lichamelijk Gehandicapte Kinderen,1997, 353; omslag
          - Wet Financiering Loopbaanonderbreking,1997, 354; omslag
          - Algemene Wet Arbeid en Zorg,1999 - 2000, 355; omslag
          - Algemene Maatregel van Bestuur tot wijziging van het Besluit Voorwaarden Erkenning Uitvoeringsinstellingen,2000, 356; pak
          - Conceptwetsvoorstel Wet Administratieve Lastenverlichting en Vereenvoudiging in de Sociale Verzekeringen (WALVIS),2000, 357; omslag
          - Subsidieregeling vacaturevervulling door werklozen en met werkloosheid bedreigde werknemers, het conceptbesluit SUWI en het conceptbesluit Inlichtingenbureau,2001, 358; omslag
          - Verzamelwet Sociale Verzekeringen 2001,2001, 359; omslag
        - Stukken betreffende het laten uitvoeren van onderzoeken en het bespreken van rapporten van het CTSV., 1997 - 2001; 360-376
          - Wet Boeten, Maatregelen en Terug- en Invordering Sociale Zekerheid.1997 - 1999, 360-362
            - Deel 1,1997 - 1999, 360; pak
            - Deel 2,1997 - 1999, 361; pak
            - Deel 3,1999, 362; omslag
          - Onderzoek naar de uitvoering van de Werkloosheidswet ten aanzien van werknemers van Smit Vlootbeheer,1998, 363; omslag
          - Onderzoek naar de toezichtbaarheid van een vijftal modellen voor de uitvoeringsorganisatie van werk en inkomen,1998 - 1999, 364; omslag
          - Onderzoek naar de uitvoering van de kopjesregeling,1999, 365; omslag
          - Onderzoek naar de werking van de claimbeoordeling in de Wet op de Arbeidsongeschiktheidsverzekering.1999 - 2001, 366-367
            - Deel 1,1999 - 2001, 366; pak
            - Deel 2,2000 - 2001, 367; pak
          - Onderzoeken op het gebied van de ontvlechting van publiek en privaat bij de uitvoeringsinstellingen,1999 - 2001, 368; pak
          - Rapporten over de adviestaken van de uitvoeringsinstellingen en de financiële scheiding van publiek en privaat,2000, 369; omslag
            Volgens het opschrift op de doos en de map zou dit een onderdeel moeten zijn van het project boedelbeschrijving uitvoeringsinstellingen. In het dossier is niets dat daarop wijst aangetroffen.
          - Onderzoeken: Uitkeren of reïntegreren: Overzichtsrapport over Volumebeperking in de WAO en WW, de Productie van de WAO-Instroomcijfers en Cijfers in Beeld in het kader van de instroom en activering van personen in de Wet op de Arbeidsongeschiktheidsverzekering (WAO) en de Werkloosheidswet (WW),2000 - 2001, 370; pak
          - Rapporten inzake het Project Boedelbeschrijving Uitvoeringsinstellingen dat gehouden werd in het kader van de gedeeltelijke privatisering van de uitvoeringsinstellingen.2000 - 2001, 371-372
            - 2000, 371; pak
              Zie voor de cd-rom inventarisnummer 550.
            - 2000, 550; cd-rom
            - 2001, 372; pak
          - Onderzoek naar de aansturing door het ministerie van het management en organisatiebeleid bij de uitvoeringsinstellingen,2001, 373; omslag
          - Onderzoek naar de Wet (Re)integratie Arbeidsongeschikten, in het bijzonder naar de werking van de aanbestedingsprocedure bij de inkoop van re-integratieactiviteiten,2001, 374; pak
          - Problemen rond de vorming van het Uitvoeringsorgaan Werknemersverzekeringen (UWV) en de Centrale Organisatie Werk en Inkomen (CWI),2001, 375; omslag
          - Rapportage Uitvoering Wet Flexibiliteit en Zekerheid bij Gak Nederland BV,2001, 376; omslag
        - Stukken betreffende het corresponderen met het CTSV over de verminderde liquiditeit voor de betrokken fondsen bij een overstap van een voorschotsystematiek naar een systeem van premieafdracht op aangifte achteraf bij de premieheffing werknemersverzekeringen., 1998; 377; omslag
        - Stukken betreffende het, door het CTSV, laten beëindigen van de onrechtmatige uitbestedingen van de Sociaal Fonds Bouwnijverheid (SFB) en het beantwoorden van kamervragen van de Tweede Kamerleden Bakker en Schimmel (beiden D66) over het werven van personeel door de SFB Groep onder werknemers van bedrijven die hun sociale regelingen door SFB laten administreren., 1998 - 1999; 378; omslag
        - Stukken betreffende het informeren van de Commissie voor Verzoekschriften van de Tweede Kamer inzake een verzoekschrift met betrekking tot de uitvoering van de gevalsbehandeling door het USZO, het begeleiden van een wijziging van de bestuursstructuur van het USZO en het tot stand komen van verschillende rapportages van het CTSV inzake het verscherpt toezicht op het USZO, met kamervragen., 1998 - 1999; 379; pak
        - Stukken betreffende het voorbereiden van een overleg met het CTSV inzake een overall rapportage omtrent de invoering van de euro, alsmede het opstellen van een nota aan de secretaris-generaal en de directeur-generaal inzake de beleidscumulatie in het kader van het millenniumvraagstuk., 1998 - 2000; 380; omslag
        - Stukken betreffende het beoordelen van doelmatigheidsrapportages van het CTSV., 1998 - 2001; 381-383
          - Doelmatigheidsrapportage 1998,1998, 381; pak
          - Doelmatigheidsrapportage 1999,1999 - 2001, 382; omslag
          - Doelmatigheidsrapportage 2000,2000 - 2001, 383; omslag
        - Stukken betreffende het informeren van de Tweede Kamer inzake de uitbreiding van de bevoegdheden van het CTSV ten aanzien van het toezichtinstrumentarium., 1999; 384; omslag
        - Stukken betreffende het opstellen van een nota inzake het verzoek van het CTSV om de rechtmatigheidsverklaringen voor de Tijdelijke wet Beperking Inkomensgevolgen Arbeidsongeschiktheidscriteria en de Wet (Re)integratie Arbeidsgehandicapten niet langer te baseren op afzonderlijke accountantsverklaringen per uitvoeringsinstelling., 1999; 385; omslag
        - Stukken betreffende het beoordelen van een door het CTSV ontworpen toetsingskader voor de re-integratie van arbeidsgehandicapten en het bespreken van de door het CTSV aangedragen wens om aanpassing van het grote aantal regels op het gebied van plaatsing en bemiddeling waaraan de re-integratie moet voldoen., 1999 - 2000; 386; pak
        - Stukken betreffende het opstellen van een nota door de Ambtelijke Werkgroep Rechtmatigheid Uitvoering Sociale Verzekeringswetten in het kader van de controle van het CTSV op de rechtmatigheidsproblematiek bij de uitvoeringsinstellingen., 1999 - 2000; 387; omslag
        - Stukken betreffende het tot stand komen van het Rapport Evaluatie van de Uitvoering van Thematisch Onderzoek door het CTSV., 1999 - 2000; 388; pak
        - Stukken betreffende het voeren van overleg met vertegenwoordigers van CTU Toezicht zorgverzekeringen, de Verzekeringskamer, de Registratiekamer en het CTSV in het kader van de medewerkersbijeenkomst toezichthouders., 2000; 389; omslag
        - Stukken betreffende het opstellen van een nota en het informeren van de Tweede Kamer inzake de uitkomsten van een onderzoek door het CTSV naar de toepassing van de Werkloosheidwet ten aanzien van oudere werknemers door de uitvoeringsinstellingen Gemeenschappelijk Uitvoeringsorgaan, Cadans en het Sociaal Fonds Bouwnijverheid, met kamervragen., 2000 - 2001; 390; pak
        - Stukken betreffende het stroomlijnen en afstemmen van publicaties van het CTSV op logische publicatiemomenten voor het ministerie (momentenmatch SZW-CTSV) in het kader van de verdere integratie van diverse onderzoeken van het CTSV., 2000 - 2001; 391; omslag
        - Stukken betreffende het voorbereiden van de vaststelling van een standpunt inzake de toepassing van de Europese aanbestedingsrichtlijnen bij uitbestedingen door de uitvoeringsinstellingen in het kader van een overleg met het CTSV., 2000 - 2001; 392; pak
        - Stukken betreffende het informeren van de staatssecretaris inzake een onderzoek van het CTSV naar de afvloeiingsregeling van een bestuurder van het Sociaal Fonds Bouwnijverheid naar aanleiding van kamervragen van Noorman - den Uyl en Smits (beiden PvdA) en Bakker en Schimmel (beiden D66)., 2001; 393; omslag
        - Stukken betreffende het opstellen van een brief aan de Tweede Kamer inzake een rapportage van het CTSV over de uitvoering van de werkgeversboetes bij re-integratie., 2001; 394; omslag
        - Stukken betreffende het opstellen van een nota aan de staatssecretaris in het kader van de voorbereiding van een brief aan de Tweede Kamer inzake de door het CTSV opgestelde Derde Voortgangsrapportage Verbetering Claimbeoordeling Wet op de Algemene Arbeidsongeschiktheidsverzekering (WAO)., 2001; 395; omslag
    - Certificerende instellingen, B.4.5
      - Stukken betreffende het voorbereiden van de vaststelling van een toetsingskader voor het beoordelen van opleidingsinstellingen Deskundig Toezicht Asbestsloop (DTA)., 1993 - 2000; 396; omslag
      - Stukken betreffende het uitvoeren van het project Accreditatie en Certificatie inzake een onderzoek naar de mogelijkheden voor het gebruik van accreditatie en certificatie op andere beleidsterreinen dan alleen arbeidsomstandigheden., 1995; 397; omslag
      - Stukken betreffende het opstellen van nota's over de mogelijke verzelfstandiging van het College Toelating Bestrijdingsmiddelen., 1995 - 1996; 398; omslag
      - Stukken betreffende het inrichten en vaststellen van het toezicht op certificerende instellingen., 1995 - 1998; 399; pak
      - Stukken betreffende het formuleren van commentaar op een code voor het functioneren van het systeem van certificerende instellingen (Code of Conduct For The Functioning Of the System Of Notified Bodies) van de Europese Commissie., 1998; 400; omslag
      - Stukken betreffende het tot stand komen van een toetsingskader voor certificerende instellingen., 1998; 401; pak
      - Stukken betreffende het voeren van een intern overleg in het kader van het verzamelen van leerpunten voor het toezicht op certificatie-instellingen., 1998; 402; omslag
      - Stukken betreffende het voeren van overleg met de Stichting Beheer Certificatie Arbo-diensten (SBCA) in het kader van een nadere kennismaking tussen de Directie Toezicht en de SBCA., 1998; 403; omslag
      - Stukken betreffende het voorbereiden van de vaststelling van een toetsingskader voor het beoordelen van certificatie-instellingen die Arbo-diensten certificeren., 1998; 404; omslag
      - Stukken betreffende het vaststellen van een onderzoek door de Arbeidsinspectie naar de keuring van mobiele kranen en torenkranen en het voeren van overleg met de Arbeidsinspectie inzake de afstemming met de Arbeidsinspectie., 1998 - 1999; 405; omslag
      - Stukken betreffende het voeren van overleg met de Raad voor Accreditatie inzake de verbetering op het vlak van samenwerking en afstemming in het kader van het ontwikkelen van een toezichtplan en toetsingskader ten aanzien van de certificerende instellingen., 1998 - 2000; 406; omslag
      - Stukken betreffende het voeren van overleg met de Directie Arbeidsvoorziening over het toezicht op opleidingen tot deskundigen op het gebied van radioactieve stoffen en toestellen., 1999; 407; omslag
      - Stukken betreffende het voeren van een periodiek overleg met TNO Certification BV., 1999 - 2001; 408-409
        - 1999, 408; omslag
        - 2000 - 2001, 409; omslag
      - Stukken betreffende het voeren van afstemmingsoverleggen met de Raad voor de Accreditatie inzake het toezicht op certificerende instellingen., 2000 - 2001; 410; omslag
      - Stukken betreffende het voeren van overleg met de Stichting Nederlands Instituut voor Lifttechniek inzake de wijziging van de ondernemingsvorm van dat instituut., 2000 - 2001; 411; pak
      - Stukken betreffende het voeren van overleg met het Genieopleidingscentrum inzake een verzoek om de aanwijzing als certificatie-instelling voor het certificeren van duikers en duikmedische begeleiders te vernieuwen., 2001; 412; omslag
    - Diverse, B.4.6
      - Stukken betreffende het houden van toezicht op het Centraal Bureau voor de Grafische Bedrijven in Nederland., 1995; 413; omslag
      - Stukken betreffende het goedkeuren van diverse besluiten en regelingen van het Tijdelijk Instituut Coördinatie en Afstemming (TICA)., 1995 - 1996; 414; pak
      - Stukken betreffende het vaststellen van het beleid inzake de verkoop van onroerend goed door het Gemeenschappelijk Administratiekantoor (GAK) in het kader van de omzetting van het GAK naar een besloten vennootschap naar aanleiding van de ontvlechtingsoperatie bedrijfsverenigingen - uitvoeringsinstellingen., 1995 - 1997; 415; pak
      - Stukken betreffende het houden van toezicht op de Sociale Verzekeringsbank., 1996 - 1997; 416; omslag
      - Stukken betreffende het behandelen van diverse aangelegenheden inzake het Landelijk Instituut Sociale Verzekeringen / Tijdelijk Instituut Coördinatie en Afstemming., 1996 - 2000; 417; pak
      - Stukken betreffende het bij Koninklijk Besluit schorsen van door een viertal bedrijfsverenigingen genomen besluiten waarbij negatieve wachtgeldpremies werden vastgesteld., 1997; 418; omslag
      - Stukken betreffende het behandelen van diverse aangelegenheden inzake de uitvoering van de sociale verzekeringen door de uitvoeringsinstanties., 1997 - 1998; 419; omslag
      - Stukken betreffende het vaststellen van het beleid ten aanzien van en het voeren van overleg met de Uitvoeringsinstelling Sociale Zekerheid voor Overheid en Onderwijs., 1997 - 1998; 420; pak
      - Stukken betreffende het goedkeuren van besluiten van het Landelijk Instituut Sociale Verzekeringen en de Sociale Verzekeringsbank., 1997 - 1999; 421; omslag
      - Stukken betreffende het opstellen van brieven voor de Eerste en Tweede Kamer inzake de implementatie van het Pemba-complex (premiedifferentiatie en marktwerking bij arbeidsongeschiktheid) door het Landelijk Instituut Sociale Verzekeringen en de uitvoeringsinstellingen., 1997 - 1999; 422; pak
      - Stukken betreffende het voeren van overleg met vertegenwoordigers van diverse uitvoeringsorganisaties inzake de sociale verzekeringen., 1997 - 1999; 423; omslag
      - Stukken betreffende het behandelen van diverse aangelegenheden ten aanzien van het Gemeenschappelijk Uitvoeringsorgaan, met kamervragen., 1997 - 2000; 424; omslag
      - Stukken betreffende het beschikbaar stellen van gelden voor eenmalige uitkeringen aan oud-mijnwerkers met silicose op grond van de Silicoseregeling Oud-Mijnwerkers., 1997 - 2000; 425; pak
      - Stukken betreffende het behandelen van diverse aangelegenheden ten aanzien van het Gemeenschappelijk Administratiekantoor (GAK), met kamervragen., 1998 - 2000; 426-427
        - 1998 - 1999, 426; pak
        - 1999 - 2000, 427; pak
      - Stukken betreffende het vaststellen van de rijksbijdrage voor het Algemeen Kinderbijslagfonds., 1998 - 2001; 428-429
        - Voor de jaren 1995 en 1996,1998 - 1999, 428; omslag
        - Voor de jaren 1997 en 1998,2001, 429; omslag
      - Stukken betreffende het vaststellen van het budget van de Regeling Vervroegde Uittreding Ex-Mijnwerkers (VVU-regeling) en de rijksbijdrage aan de Stichting Silicose Oud-Mijnwerkers., 1999 - 2001; 430; omslag
      - Stukken betreffende het vaststellen van een opdracht door KPMG voor een ontwerp en de uitvoering van centrale activiteiten voor de euroaanpak bij uitvoeringsorganisaties van de Wet Inschakeling Werkzoekenden, Wet Sociale Werkvoorziening, Wet Voorzieningen Gehandicapten en in- en doorstroombanen (ID)-banen., 2000; 431; omslag
      - Stukken betreffende het rapporteren aan de directeur Financieel Economische Zaken over de stand van zaken omtrent de uitvoering van de sociale verzekeringen naar aanleiding van twee Rekenkamerrapportages en een rapportage van de Directie Accountancy Rijksdienst., 2000 - 2001; 432; omslag
  - Europees Sociaal Fonds (ESF), B.5
    - Stukken betreffende het meewerken aan onderzoeken van de Europese Commissie naar de besteding van ESF-gelden., 1992 - 1999; 433; pak
    - Stukken betreffende het informeren van de Tweede Kamer., 1992 - 2001; 434-451
      - Inzake de voortgang van het oplossen van de problemen bij de besteding van ESF-gelden door de Arbeidsvoorzieningsorganisatie, met kamervragen.1992 - 2001, 434-443
        - Deel 1,1992 - 1998, 434; pak
        - Deel 2,1998 - 1999, 435; pak
        - Deel 3,1999, 436; pak
        - Deel 4,1999, 437; pak
        - Deel 5,1999, 438; pak
        - Deel 6,1999 - 2000, 439; pak
        - Deel 7, met kamervragen,2000, 440; pak
        - Deel 8,2000 - 2001, 441; pak
        - Deel 9,2000 - 2001, 442; pak
        - Deel 10,2000 - 2001, 443; pak
      - Inzake de acties die ondernomen zijn om de Europese Commissie ervan te overtuigen dat het beheer en de controle over de besteding van ESF-gelden weer op orde is,1999, 444; omslag
      - Vaste Commissie voor Sociale Zaken en Werkgelegenheid.1999 - 2001, 445-448